臺灣板橋地方法院交通事件裁定　　　　　　　　　　九十三年度交聲字第六二七號
　　原處分機關　交通部公路總局臺北區監理所
　　異　議　人
　　即受處分人　乙○○
右列受處分人因違反道路交通管理處罰條例案件，對於交通部公路總局台北區監理所
於中華民國九十三年四月二十九日所為北監營字第裁４０－ＡＢＫ９０２９８８號裁
決處分（原舉發案號：台北市政府警察局北市警交大字第ＡＢＫ９０２９８８號），
聲明異議，本院裁定如左：
    主  文
異議駁回。
    理  由
一、異議意旨略以：異議人於民國九十三年三月三日下午四時十分許，駕駛車牌號碼
    ３Ｎ—一一八號營業小客車，沿臺北市○○○路，由南向北行駛至八德路三段與
    光復南路口時，欲左轉八德路三段，經執勤員警當場攔停舉發汽車駕駛人行駛於
    道路時使用手持式行動電話進行通話；惟異議人當時係將手機持於左手，而以右
    耳掛用耳機進行通話，並未於行駛中使用手持式行動電話進行通話，詎遭員警欄
    停遽指異議人係於駕車行駛中使用行動電話進行通話，異議人當時曾向員警解釋
    ，員警仍執意開單，並說有何異議到裁決所申訴，甚且於第一次開單舉發時將異
    議人之車號誤載為３Ｍ－一一八號，經異議人當場拒絕簽名，員警始重新擎製本
    件舉發單，並一再恫稱本人若拒不簽名，將告發本人不服取締之責，異議人迫於
    無奈始於舉發單上簽名。然本件員警係自異議人所駕駛車輛之左方攔停進行舉發
    ，衡情自未能看見異議人係以右耳使用耳機進行通話，經異議人當場提出解釋，
    員警仍執意在無任何證據情況下即遽舉發異議人有上開違規行為，爰依法聲明異
    議云云。
二、按汽車駕駛人於行駛道路時，使用手持式行動電話進行撥接或通話者，處新臺幣
    （下同）三千元罰鍰，道路交通管理處罰條例第三十一條之一第一項定有明文。
三、經查，本件異議人即受處分人乙○○於九十三年三月三日下午四時十分許，駕駛
　　車牌號碼３Ｎ—一一八號營業小客車，行駛至臺北市○○路○段與光復南路口時
　　，經臺北市政府警察局松山分局交通分隊員警甲○○發覺異議人有使用手持式行
　　動電話進行通話之行為，遂上前攔停而於八德路三段二○九號前舉發等事實，有
    原舉發機關北市警交大字第ＡＢＫ９０２９８８號舉發違反道路交通管理事件通
    知單影本一紙，及臺北市政府警察局松山分局九十三年三日三十日書函影本一份
    附卷可稽。異議人雖執詞否認有於汽車行駛中使用手持式行動電話進行通話之行
    為，惟查，證人即舉發本件違規之員警甲○○到庭結證稱：「（問：請你陳述當
    時舉發違規之過程）當時我在八德路與光復南路口西北角，我坐在發動中的機車
    上，當時是在執勤中，若看到有人違規就會騎車上前，當時看到這輛營小客車沿
    八德路由東往西方向直行開來，他是從八德路四段開到八德路三段，我看到這輛
    營小客車的駕駛在行駛中在講行動電話，我就把他攔停下來予以告發」，「（問
    ：依照你所講的，你看到那輛營小客車駕駛在講電話，是否該車就在路口？）我
    第一眼看到他在講行動電話當時他是在路口，之後他行駛到八德路三段上時是在
    最內側車道，我看到之後上前攔他，攔下他時已經快到下一個路口了，在二○九
    號前」，「（問：既然你是在路邊，他是在最內側車道，你是從何判斷他正在講
    行動電話？）我當時有看到他手拿著行動電話放在耳邊講行動電話」，「（問：
    你看到他在講行動電話時，是否有看到他有使用耳機？）確實沒有看到他有用耳
    機。因為我可以很清楚明確判斷他沒有使用耳機。」，「（問：你攔下那部計程
    車時是否有看到耳朵旁有掛著耳機？）兩耳都沒有」，「（問：當時那位駕駛是
    否有告訴你他有使用耳機？）沒有講」及「（問：你攔他而他確實停下來的位置
    ？）離光復南路口約二、三百公尺，我從起步要去攔他到我示意他停下來，他一
    直在講行動電話。我從後面一直到他駕駛座旁邊時他一直在講行動電話，我就要
    他停下來，他就停下來」等語（見本院九十三年六月二十五日訊問筆錄），足認
    異議人於駕車行經上開路段時確有使用手持式行動電話進行通話之違規行為。按
    執行勤務警員掣單舉發違反道路交通管理處罰條例所列之違規事實，本質上為行
    政處分，係公務員基於職務上權力，依法就特定之具體事件所為具有公法上效果
    之單方行政行為，基於公務員為公法上行為具有公信力之原則，該行政處分當可
    被推定為真正，其據以依法處分之事實認定亦為真正無誤。本此公信原則，立法
    者以道路交通管理處罰條例第九十二條第三項之授權，賦予行政機關訂定違反道
    路交通管理事件統一裁罰基準及處理細則，使執勤員警得當機處分，以達其維護
    交通秩序、安全之行政目的。從而，本院經查既無任何證據足資證明執勤員警有
    何捏造事實違法取締之不法情事，則執勤員警本其維護交通秩序、安全職責所為
    之舉發，自應受到合法、正確之推定。異議人空言執持上開辯解，然並未提出積
    極事證為佐，顯係事後飾卸之詞，不足採信。至異議人另辯稱員警於攔停舉發本
    件違規行為時，於第一次開單舉發時將異議人之車號誤載為３Ｍ－一一八號，經
    異議人當場拒絕簽名，員警始重新擎製本件舉發單一節，縱使屬實，惟本件舉發
    異議人違規之員警既已當場擎製內容正確之舉發單，並由異議人簽名收受，依法
    即無違誤，是異議人上開所述於本件事實之認定並不生任何影響，附此敘明。
四、綜上所述，異議人於上開時、地駕駛營業小客車行駛於道路時，使用手持式行動
    電話進行通話之違規行為，洵堪認定。原處分機關據以援引上開規定，裁處異議
    人即受處分人罰鍰三千元，於法並無違誤，本件聲明異議為無理由，應予駁回。
據上論斷，應依道路交通管理處罰條例第八十七條第二項，道路交通案件處理辦法第
十九條規定，裁定如主文。
中　　　華　　　民　　　國　　九十三　　年　　　七　　　月　　　七　　　日
  　　　　　　　　　　　　　　　臺灣板橋地方法院交通法庭
                                    法  官  戴　嘉　清
右正本證明與原本無異
如不服本裁定應於送達後五日內向本院提出抗告狀
                                    書記官  許　千　士
中　　　華　　　民　　　國　　九十三　　年　　　七　　　月　　　七　　　日
